【裁判字號】    90,易,2646
【裁判日期】    901228
【裁判案由】    賭博等
【裁判全文】
臺灣高雄地方法院刑事判決                          九十年度易字第二六四六號
    公  訴  人  臺灣高雄地方法院檢察署檢察官
    被      告  乙○○
右列被告因違反電子遊戲場業管理條例案件，經檢察官提起公訴（九十年度偵字第九
九四０號），本院判決如左：
    主  文
乙○○共同違反未依電子遊戲場業管理條例規定辦理營利事業登記者，不得經營電子
遊戲場業之規定，處有期徒刑貳月，如易科罰金，以佰元折算壹日。
「娃娃機」拾台、「大舞台」台、「王牌」壹台、「滿貫大亨」貳台、「動物柏
青樂」壹台等電子遊戲機共貳拾台，均沒收。
    事  實
一、乙○○與其夫甲○○（未經起訴）共同經營高雄縣大樹鄉○○村○○路八七號一
    樓界揚超商（負責人原登記甲○○之名，後於八十六年八月間變更為乙○○），
    二人明知未依電子遊戲場業管理條例規定向主管機關辦理營利事業登記，不得經
    營電子遊戲場業，設置電子遊戲機供不特定人益智娛樂營利，竟與丙○○（丙○○因違反電子遊戲場業管理條例案件，業經法院判處有期徒刑一年確定，現正在
    監執刑中）基於共同之犯意聯絡，自民國八十九年九月間起至九十年五月八日止
    ，提供其等所經營之上開超商騎樓地及電源，供丙○○擺設「娃娃機」十三台、
    「大舞台」三台、「王牌」一台、「滿貫大亨」二台、「動物柏青樂」一台等電
    子遊戲機共二十台，供予不特定之人投幣娛樂，並由丙○○按月依營業額提供一
    定比例之報酬予乙○○、甲○○夫妻。嗣先後於八十九年十月七日十七時三十分
    許、九十年三月十八日二十二時四十分許、九十年五月八日為警查獲。
二、案經高雄縣政府函送臺灣高雄地方法院檢察署檢察官偵查起訴。
    理  由
一、訊據被告乙○○固坦承前揭超商騎樓地所擺設之電子遊戲機係丙○○所經營之事
    實，惟於本院審理時矢口否認與其夫甲○○共同提供場地予丙○○擺設電子遊戲
    場，共同違反電子遊戲場業管理條例犯行，辯稱：伊雖登記為超商之負責人，然
    該超商係其夫在經營，伊從未過問超商營業情形云云。經查，
（一）上址之界揚超商負責人，原登記為被告之夫甲○○，後於八十六年八月間變更
      為被告本人，除據被告坦承外，且經甲○○於本院證述可佐，並有該超商負責
      人變更登記申請書、公司基本資料查詢表在卷足稽，而被告於偵查中已供承負
      責超商內部營業等語在卷（見九十年六月七日訊問筆錄），且經本院提訊丙○○調查該超商經營情形，已據其陳稱：超商係由被告與甲○○夫妻共同經營，
      店內員工由被告負責應徵等語足以佐證（見本院九十年十月十五日訊問筆錄）
      ，被告與其夫甲○○共同經營超商之事實，已堪確認，被告嗣於本院改口否認
      未參與經營，其夫甲○○亦同稱超商係其一人經營，被告未參與等詞，均有相
      互為對方卸責之嫌（按被告前於偵查中除坦承經營超商，並稱其夫甲○○自負
      責人變更後即未參與經營，嗣經檢察官將被告提起公訴後，又改口否認經營事
      實，其夫則亦同稱超商僅其一人經營，被告並未參語等詞，被告與甲○○各於
      偵查中及本院審理時所言，顯有為先後為對方脫免罪嫌之虞），均難採信。
（二）次查，警方先後三次在被告經營之超商所查獲之「娃娃機」、「大舞台」、「
      王牌」、「滿貫大亨」、「動物柏青樂」等電子遊戲機，確為丙○○所擺設，
      且丙○○因違反電子遊戲場業管理條例案件，業經臺灣高等法院高雄分院於九
      十年三月七日以八十九年度上易字第二０六六號判處有期徒刑一年確定，現正
      在監服刑等事實，亦經丙○○坦承在卷（見本院前揭九十年十月十五日訊問筆
      錄），並有該案之刑事判決書附卷可參，而被告所經營之超商，其營業項目並
      未包括經營電子遊戲場業，復有前揭公司基本資料可稽，其當知悉己身所經營
      之商店不得擺設電子遊戲機供人投幣娛樂或提供予他人從事電子遊戲機場業營
      利甚明，猶提供場地、電源供丙○○擺設電玩非法營業，且由卷內現場照片可
      知，被告提供予丙○○擺設電子遊戲機營業之場所係超商之騎樓地，其中「娃
      娃機」擺在超商門口及左側之玻璃牆外，其餘「大舞台」、「王牌」、「滿貫
      大亨」、「動物柏青樂」等電子遊戲機，則擺設在超商外右側另以帆布、木板
      、酒簍、桌椅等屏障區隔成而成之另一空間內，並於騎樓四周設置數支監視器
      ，俾得自超商內之監視螢幕監控客人把玩電子遊戲機情形可知，被告與其夫甲○○除提供場地、電源外，並負責管理機台及監控營業情形，至為明確，其等
      與丙○○違法經營電子遊戲場業犯行，互有犯意聯絡及行為分擔，洵屬無疑。
      此外，復有現場檢查紀錄在卷可稽，被告犯行，事證明確，堪以認定。
（三）至丙○○於本院提訊時，固另稱伊早於三、四年前即受讓超商經營，被告夫妻
      係受伊委託管理店內營業等語，然查上開超商始於八十六年三月間設立時之負
      責人即為被告之夫，嗣於同年八月間亦變更為被告之名，有前揭公司基本資料
      查詢表、負責人變更登記申請書在卷足稽，丙○○倘確有受讓之實，豈會經過
      三、四年之久均未將超商負責人變更至其名下，所言顯與常情不符，此部分陳
      述應為迴護被告夫妻之詞，要難認為真實可信，況且縱認此部分情節屬實，然
      被告夫妻受託為被告違法經營電子遊戲場業，亦難解免其等與陳德得共犯前揭
      電子遊戲場業管理條例罪責，故亦無從採為有利被告之認定。附此敘明。
二、按「未依本條例規定辦理營利事業登記者，不得經營電子遊戲場業」，電子遊戲
    場業管理條例第十五條定有明文，被告未依前開條例規定辦理營利事業登記者，
    擅自提供場地予丙○○違法經營電子遊戲場業之行為，即違反前開規定，而應依
    同條例第二十二條規定處罰。被告與其夫甲○○及丙○○三人，就違法經營電子
    遊戲場業犯行，互有犯意聯絡及行為分擔，應均為共同正犯。又被告雖有三次為
    警查獲紀錄，惟其違法經營之地點同一，應係基於同一之經營電子遊戲場業之犯
    意，而反覆所為之行為，乃實質上一罪，故應僅論以一罪。審酌被告提供場地予
    他人違法經營電子遊戲場業，助長違法行為，且擺設之機具共十九台，數量不少
    ，犯後於本院翻供否認，難認有悔意，惟其前尚無犯罪前科，有臺灣高雄地方法
    院檢察署刑案資料查註紀錄表可稽，素行尚佳等一切情狀，量處如主文所示之刑
    ，並諭知易科罰金之折算標準。至被告先後違警查獲之「娃娃機」十三台、「大
    舞台」三台、「王牌」一台、「滿貫大亨」二台、「動物柏青樂」一台等電子遊
    戲機共十九台，係共犯丙○○所有供其等共同違法經營電子遊戲場業所用之物，
    機具雖未扣案，然既無證據證明已滅失，爰併依刑法第三十八條第一項第二款規
    定宣告沒收（參考臺灣高等法院暨所屬九十年法律座談會法律問題十之研討意見
    ）。
三、至公訴人認被告所擺設之「大舞台」、「王牌」、「滿貫大亨」、「動物柏青樂
    」等電子遊戲均係屬賭博性電玩，並提供客人以贏得分數兌換現金，認被告另涉
    有刑法第二百六十七條賭博常業罪嫌一節。經查，上開電子遊戲機，經本院檢附
    相關機台之照片（因未將IC版查扣），向經濟部商業司函查結果，其中「滿貫大
    亨」、「動物柏青樂」、「王牌」等機具，均已經該部電子遊戲機評鑑委員會分
    別於八十六年十月三十日第三次、八十七年八月二十七日第十六次、八十九年三
    月十三日第三十八次會議評鑑為娛樂類機具，有經濟部商業司九十年十月三十一
    日經（九０）商七字第０九００二二三八三三０號函復結果在卷可稽，上開電子
    遊戲機均為合法機台，已堪確認，至「大舞台」雖尚未向該部聲請評鑑分類，然
    亦非屬前主管機關教育部公告查禁之機具，復有前經公告查禁機具圖樣附卷供參
    ，故上開「大舞台」、「王牌」、「滿貫大亨」、「動物柏青樂」等機具，均非
    非屬賭博性機具，洵堪認定，公訴人認屬賭博性電玩，顯非事實。次查九十年三
    月十八日查獲當時之客人丁○○固於警訊時陳稱：伊投幣於電玩之硬幣係向超商
    店員兌換，當日已輸新臺幣三百元等語，然其意係指其當日打玩機台所花費之現
    金甚明，非謂其以電玩機具賭博之輸贏而言，自不得以此認定被告所擺設之電玩
    另有涉及賭博犯行，而遍觀全案卷證資料，亦無客人指認被告所擺設之電子遊戲
    機具可憑贏得分數兌換現金等情節，顯然並無證據證明被告有以合法機台遊戲方
    式與打玩之客人賭博財物之事實，公訴人逕認定被告另涉嫌常業賭博罪，顯有違
    誤，此部分被訴犯行，應不能證明被告犯罪，本應為無罪諭知，惟公訴人認與前
    揭有罪部分，有想像競合之裁判上一罪關係，爰不另為無罪諭知，附此敘明。
據上論斷，應依刑事訴訟法第二百九十九條第一項前段，電子遊戲場業管理條例第二
十二條，刑法第十一條前段、第二十八條、第四十一條第一項、第三十八條第一項第
二款，罰金罰鍰提高標準條例第二條，判決如主文。
中      華      民      國    九十      年     十二     月    二十八    日
                                  臺灣高雄地方法院刑事庭
                                      法  官  陳淑卿
右正本證明與原本無異。
如不服本判決，應於判決送達後十日內，向本院提出上訴狀。
                                      書記官  陳朝宗
中      華      民      國    九十      年     十二     月    二十八    日
附錄本案論罪科刑法條：
電子遊戲場業管理條例第十五條：
未依本條例規定辦理營利事業登記者，不得經營電子遊戲場業。
電子遊戲場業管理條例第二十二條
違反第十五條規定者，處行為人一年以下有期徒刑、拘役或科或併科新台幣五十萬元
以上二百五十萬元以下罰金。


司法院資訊處製作；財團法人民間司法改革基金會備份。
